# Lectura archivo CSV

```{r}
data_set_results <- read.csv("primary_results.csv", header = TRUE, sep = ",", dec = ".", fill = TRUE, encoding = "UTF-8")
```

# Instalacion de dplyr
```{r}
install.packages('dplyr')
library("dplyr")
```

# 1. Filtrar todos los votos del estado de Florida
```{r}
data_set_results %>% filter(state=="Florida")
```

# 2. Utilice los operadores logicos (& and |), segun corresponda:
## 2.1. Filtrar votos para los candidatos Hillary Clinton o Donald Trump
```{r}
data_set_results %>%
  filter(candidate=="Hillary Clinton" | candidate == "Donald Trump")
```

## 2.2. Filtrar votos para el partido Demócrata y el condado Shelby
```{r}
data_set_results %>%
  filter(party=="Democrat" & county=="Shelby")
```

## 2.3. Filtrar votos para el estado de Alabama y que la cantidad de votos sea mayor a 15000.
```{r}
data_set_results %>%
  filter(state=="Alabama" & votes>15000)
```

# 3. Utilice la función select y arrange para el siguiente filtrado:
## 3.1. Filtrar votos para el estado de Texas y el condado Denton, seleccionando únicamente las columnas party, candidate, votes, luego ordene de forma descendente por la columna votes.

```{r}
data_set_results %>%
  filter(state=="Texas" & county=="Denton") %>%
  select(party, candidate, votes) %>%
  arrange(desc(votes))
```

# Utilice el verbo mutate y arrange para el siguiente filtrado:
#4.1. Filtrar por el partido Republicano, que el candidato sea Ted Cruz en el estado de Alaska, luego agregue una columna que se llame vote_count que sea la división de votes por fraction_votes (votes/fraction_votes), finalmente ordene de forma descendente por vote_count.



```{r}
data_set_results %>%
  filter(party=="Republican"& candidate == "Ted Cruz"& state=="Alaska") %>%
  mutate(vote_count = votes/fraction_votes)%>%
  arrange(desc(vote_count))
```
